【裁判字號】    97,審訴,794
【裁判日期】    970919
【裁判案由】    毒品危害防制條例
【裁判全文】
臺灣桃園地方法院刑事判決             97年度審訴字第794號
公  訴  人  臺灣桃園地方法院檢察署檢察官
被      告  甲○○
上列被告因毒品危害防制條例案件，經檢察官提起公訴（96年度
毒偵字第4230號），被告於準備程序進行中為有罪陳述，經本院
合議庭裁定由受命法官獨任進行簡式審判程序，判決如下：
    主  文
甲○○施用第一級毒品，累犯，處有期徒刑柒月，扣案之海洛因
陸包含袋 (合計淨重共參點參參公克) 均沒收銷燬之。又施用第
二級毒品，累犯，處有期徒刑陸月，扣案之甲基安非他命貳包含
袋 (驗餘淨重共參點壹肆零壹公克) 均沒收銷燬之，分裝塑膠袋
壹包、電子磅秤壹台、吸食器壹個及杓匙壹支均沒收之。應執行
有期徒刑拾壹月，扣案之海洛因陸包含袋 (合計淨重共參點參參
公克) 、甲基安非他命貳包含袋 (驗餘淨重共參點壹肆零壹公克
) 均沒收銷燬之，分裝塑膠袋壹包、電子磅秤壹台、吸食器壹個
及杓匙壹支均沒收之。
    事  實
一、甲○○前於民國92年間因施用毒品案件，經本院以92年度毒
    聲字第 207號裁定送觀察、勒戒，因認無繼續施用毒品之傾
    向，於92年 4月18日釋放出所，並經臺灣桃園地方法院檢察
    署檢察官於92年 4月30日以91年度毒偵字第2772號為不起訴
    處分確定。復於93年間因施用毒品案件，經本院分別以93年
    度壢簡字第1395號、94年度易字第59號判決判處有期徒刑 4
    月、5 月確定，嗣經本院以94年度聲字第3140號裁定合併定
    應執行有期徒刑 8月確定，甫於95年4月1日縮刑期滿執行完
    畢。詎仍未戒除毒癮，復於96年7月25日上午7時許，在桃園
    縣中壢市○○街88巷40號住處，以抽香菸方式施用第一級毒
    品海洛因1次，另於96年7月27日上午 7時許，在上址，以吸
    食器吸食方式施用第二級毒品甲基安非他命1次，嗣於96年7
    月27日下午4時30分許，在上址，為警查獲，並扣得海洛因6
    包 (合計淨重共3.33公克)、甲基安非他命2包 (驗餘淨重共
    3.1401公克)、FM2 2顆 (驗餘淨重0.3805公克)、MDMA 3顆
    (驗餘淨重0.8841公克)、一粒眠9顆 (原10顆，其中1顆已因
    鑑驗用罄，驗餘毛重共1.909公克)、甲基麻黃鹼 1包 (淨重
    22.02公克)，分裝塑膠袋 1包、電子磅秤1個、吸食器1個及
    杓匙1支等物，始悉上情。
二、案經臺北市政府警察局大安分局報請臺灣桃園地方法院檢察
    署檢察官偵查起訴。
    理  由
一、本件被告所犯係死刑、無期徒刑、最輕本刑為三年以上有期
    徒刑以外之罪，其於準備程序中就被訴事實為有罪之陳述，
    經法官告知簡式審判程序之旨，並聽取公訴人、被告之意見
    後，本院認為適宜由受命法官獨任進行簡式審判程序，合先
    敘明。
二、上開犯罪事實，業據被告甲○○於警詢、偵訊及本院審理時
    均坦承不諱，而被告為警查獲所採尿液經送驗，呈鴉片類及
    甲基安非他命陽性反應，另扣案之白粉6包、透明結晶體2包
    ，經送驗後，確含有第一級毒品海洛因、第二級毒品甲基安
    非他命之成分，有臺灣尖端先進生技醫藥股份有限公司出具
    之濫用藥物檢驗報告、交通部民用航空局航空醫務中心毒品
    鑑定書、法務部調查局鑑定書各 1份附卷可參，足認被告之
    自白與事實相符，堪予採信。又被告有事實欄所述觀察、勒
    戒執行完畢之紀錄，此有臺灣高等法院被告前案紀錄表 1份
    附卷可參，被告於觀察勒戒執行完畢後五年內，再犯本件毒
    品危害防制條例第10條第1項、第2項之罪，自應依法追訴，
    本件事證明確，被告犯行洵堪認定。
三、核被告所為，係犯毒品危害防制條例第10條第1項、第2項之
    施用第一、二級毒品罪。被告持有第一級毒品海洛因、第二
    級毒品甲基安非他命後，進而施用，其持有之低度行為應被
    其施用之高度行為所吸收，不另論罪。被告所犯上開 2次施
    用第一、二級毒品罪，犯意各別，行為互殊，應予分論併罰
    。末查，被告有事實欄所載之科刑及執行紀錄，有臺灣高等
    法院被告全國前案紀錄表可稽，其於有期徒刑執行完畢後 5
    年內，故意再犯本件有期徒刑以上之罪，為累犯，應依法加
    重其刑。爰審酌被告前經觀察勒戒執行完畢釋放後 5年內，
    於本件復另行施用第一、二級毒品，顯見其意志不堅，缺乏
    勒戒動機，其施用毒品足以導致精神障礙、性格異常，甚至
    造成生命危險，戕害一己之身體健康，惟念其犯後尚能坦承
    犯行等一切情狀，各量處如主文所示之刑，並定應執行刑。
    扣案之第一級毒品海洛因 6包（合計淨重共3.33公克）、第
    二級毒品甲基安非他命2包 (驗餘淨重共3.1401公克)，為違
    禁物，又依現行檢驗方式乃以刮除方式為之，包裝袋上仍會
    摻殘若干毒品無法分離，應依毒品危害防制條例第18條第 1
    項前段宣告沒收銷燬；分裝塑膠袋1包、電子磅秤1台、吸食
    器1個、杓匙1支等物，均為被告所有供犯本案施用毒品所用
    之物，應依刑法第38條第1項第2款之規定，宣告沒收。另扣
    案之第四級毒品先驅原料甲基麻黃鹼 1包 (淨重22.02公克)
    、第三級毒品FM2 2顆 (驗餘淨重0.3805公克)、第二級毒品
    MDMA 3顆 (驗餘淨重0.8841公克)、第三級毒品一粒眠9顆 (
    原10顆，其中1顆已因鑑驗滅失，驗餘毛重共1.909公克) 與
    本案施用第一級毒品海洛因、第二級毒品甲基安非他命之犯
    行無關，爰不予沒收之諭知。
據上論斷，應依刑事訴訟法第273 條之1 第1 項、第299 條第 1
項前段、毒品危害防制條例第10條第1項、第2項、第18條第1項
前段，刑法第11條、第47條第1項、第38條第1項第2款、第51條
第5款，判決如主文。
本案經檢察官顏世翠到庭執行職務。
中    華    民    國    97    年    9     月    19    日
                    刑事庭  法  官  林孟宜
以上正本證明與原本無異。
如不服本判決，應於判決送達後10日內向本院提出上訴狀（應附
繕本），其未敘述上訴理由者，應於上訴期間屆滿後20日內補提
理由書狀於本院，上訴於臺灣高等法院。
                            書記官  洪明媚
中    華    民    國    97    年    9     月    19    日
附錄本案論罪科刑法條：
毒品危害防制條例第10條規定：
施用第一級毒品者，處6 月以上5 年以下有期徒刑。
施用第二級毒品者，處3 年以下有期徒刑。


司法院資訊處製作；財團法人民間司法改革基金會備份。
